【裁判字號】    95,易,1368
【裁判日期】    950718
【裁判案由】    竊盜
【裁判全文】
臺灣臺中地方法院刑事判決              95年度易字第1368號
公  訴  人  臺灣臺中地方法院檢察署檢察官
被      告  乙○○
                    （另案於臺灣臺中監獄執行中）
上列被告因竊盜案件，經檢察官提起公訴（95年度偵字第4495號
），本院判決如下：
    主  文
乙○○犯竊盜罪，累犯，處有期徒刑壹年。
    事  實
一、乙○○曾因違反麻醉藥品管理條例案件，於民國八十三年十
    一月十四日為本院判處有期徒刑二月確定；因竊盜罪，於八
    十四年二月十五日為最高法院判處有期徒刑一年確定，嗣經
    與違反麻醉藥品管理條例案件所處有期徒刑二月部分，定應
    執行刑為有期徒刑一年一月確定，於八十四年七月十四日送
    監執行，指揮書執畢日為八十五年六月十三日；又因違反槍
    砲彈藥刀械管制條例、竊盜、偽造文書、贓物等罪，於八十
    四年十月三十日為本院分別判處有期徒刑七月、一年、三月
    、四月，應執行有期徒刑一年十月確定，並自八十五年六月
    十四日起接續前案之執行，並於八十五年六月十八日假釋付
    保護管束，保護管束指揮書執畢日為八十七年三月十日；又
    於假釋期間另犯竊盜罪而遭撤銷假釋，應執行殘刑有期徒刑
    一年八月二十日，於八十八年五月二十日起送監執行，指揮
    書執畢日為九十年二月八日；及因竊盜罪於八十八年一月十
    四日為臺灣高等法院臺中分院判處有期徒刑四月確定，並自
    九十年二月九日起接續前案之執行，於九十年四月二日縮短
    刑期執行完畢；再因竊盜罪，於九十二年八月二十日為臺灣
    高等法院臺中分院判處有期徒刑五月確定，並於同年十月二
    十八日易科罰金執行完畢。竟仍不知悔改，復意圖為自己不
    法之所有，於九十四年四月十七日下午六時許，在臺中市北
    屯區○○○號○道停車場內，以不明工具，撬開甲○○所有
    車牌號碼Ｒ七－三六六一號自用小客車之左側駕駛座車門鎖
    及後行李廂鎖頭後，竊取甲○○所有放置在後行李廂內之包
    包一個（內有現金新臺幣《下同》七千元、汽車駕駛執照、
    行車執照、國民健保卡、合作金庫提款卡、花旗銀行信用卡
    及臺新銀行信用卡各一張），得手後逃離現場。嗣於同日下
    午六時五十分許，甲○○返回該停車場發現遭竊後報警處理
    ，經警在該車之後行李箱把手處採集到指紋三枚，經送請內
    政部警政署刑事警察局比對結果，與檔存乙○○指紋卡左環
    指指紋相符，因而查悉上情。
二、案經臺中市警察局第五分局報告臺灣臺中地方法院檢察署檢
    察官偵查起訴
    理  由
一、證據能力之認定：按被告以外之人（包括證人、鑑定人、告
    訴人、被害人及共同被告等）於審判外之陳述雖不符刑事訴
    訟法第一百五十九條之一至第一百五十九條之四等四條之規
    定，而經當事人於審判程序同意作為證據，法院審酌該言詞
    陳述或書面陳述作成時之情況，認為適當者，亦得為證據；
    當事人、代理人或辯護人於法院調查證據時，知有刑事訴訟
    法第一百五十九條第一項不得為證據之情形，而未於言詞辯
    論終結前聲明異議者，視為有前項之同意，同法第一百五十
    九條之五定有明文。本件被害人甲○○於警詢及偵查中所為
    之陳述，及證人即臺中市警察局第五分局偵查員廖耿輝於偵
    查中之證述，其性質均屬傳聞證據，惟上開警詢及偵訊筆錄
    內容，業經本院審理時予以提示並告以要旨，且經檢察官及
    被告等人表示意見，當事人等均已知上述筆錄乃傳聞證據，
    惟均未於言詞辯論終結前對該等筆錄之證據能力資格異議，
    依上開規定，被害人甲○○於警詢及偵查中之陳述，及證人
    廖耿輝於偵查中之證言均已擬制同意有證據能力，且本院審
    酌上開筆錄作成時查無不當取供之情形，認為以之作為本案
    之證據亦屬適當，是上開被害人及證人於警詢及偵查中之陳
    述及證言自具有證據能力，合先敘明。
二、訊據被告乙○○矢口否認涉有上開竊盜犯行，辯稱：對於本
    案伊感到莫名其妙，因案發時伊居住在臺中市ＳＯＧＯ百貨
    附近，從未到過失竊現場，不知道為何伊的指紋會在該自用
    小客車上；又該自用小客車係停放在開放空間，有可能係伊
    手放在背後，靠在後車廂與人談話時所留下來的指紋，但伊
    並無竊取車上之財物云云。經查，被害人甲○○所有之上開
    自用小客車，遭人以不詳工具破壞左側車門門鎖及後行李廂
    鎖頭之方式，竊取車內之上開財物等失竊情節，業據被害人
    甲○○於警詢及偵查中指述綦詳，且被害人甲○○失竊包包
    之放置處係在該自用小客車之後行李廂內，而該後行李廂之
    把手處復為警採集到與被告之左環指指紋相符之指紋，有臺
    中市警察局第五分局現場勘察報告及內政部警政署刑事警察
    局九十四年四月二十五日刑紋字第０九四００六四００八號
    鑑驗書各一份在卷足稽，是堪認本件竊盜犯行應係被告所為
    無誤。又被告雖以該車係停放在開放空間，伊的指紋有可能
    是伊將手放在背後，靠在後車廂與人談話時所留下云云，然
    依上開臺中市警察局第五分局現場勘察報告所附之勘察照片
    所示，被告留存在現場遭警採集到之三枚指紋，係被告左手
    中間三指之指腹紋路，而非左手掌之掌紋，且依該三指之高
    低排列位置（中指較二側手指為高），可知留下該指紋之被
    告係正面面對該車後行李廂，並以左手觸摸該後行李廂之把
    手處，非如被告所辯係將手放背後，靠著該車後行李廂所留
    下之痕跡，蓋將手放置背後再靠著該車後行李廂時，手因放
    置背後，應呈現自然的下垂狀態，而所留下之指紋應大多係
    手掌紋，如係留下手指之指腹紋路，在五指手指朝下之情況
    下，中指因較兩側手指為長，所留下之指紋位置相較為低，
    與本件採集到之三枚指紋之方向及高低排列，明顯不同，足
    見被告前揭辯詞顯與事證不符而無足採信；再依證人廖耿輝
    於偵查中證述：一般人如果只是單純走過觸摸的話，不會留
    下本案所採到的那種指紋，會留下的是拖曳痕跡，所以伊判
    斷那指紋應該是被告偷車完後要將行李廂蓋上時所留下的等
    語以觀，益徵該指紋應非被告無意之碰觸所留下。另被告辯
    稱伊從未到過失竊地點云云，應係畏罪卸責之詞，洵無足採
    ；至被告於本院審理時聲請傳訊被害人甲○○到庭證述其是
    否曾駕駛該自用小客車至伊居住之臺中市ＳＯＧＯ百貨附近
    等情，經核與本案之待證事實無關，且本院認本案已事證明
    確，失竊地點確係被害人甲○○所指之臺中市北屯區○○○
    號○道停車場內，而被告之指紋亦確係在被害人甲○○之上
    開自用小客車後行李廂之把手處為警採獲，應無再行傳喚被
    害人甲○○到庭詰問之必要，附此敘明。綜上所述，本件事
    證已臻明確，被告竊盜犯行，實堪認定。
三、查本案被害人甲○○及證人廖耿輝雖均指述及證述被害人甲
    ○○所有之自用小客車之左側駕駛座車門鎖及後行李廂鎖頭
    均遭人破壞呈不規則狀，而足認犯罪行為人應有攜帶工具行
    竊，惟本案既未扣得被告用以行竊使用之工具，足資判斷是
    否係在客觀上足對人之生命、身體構成威脅，而具有危險性
    之兇器，依罪疑唯輕原則，應認被告行竊時所攜帶之不明工
    具應非具有危險性之兇器。故核被告所為，係犯刑法第三百
    二十條第一項之普通竊盜罪。又被告曾因違反麻醉藥品管理
    條例案件，於八十三年十一月十四日為本院判處有期徒刑二
    月確定；因竊盜罪，於八十四年二月十五日為最高法院判處
    有期徒刑一年確定，嗣經與違反麻醉藥品管理條例案件所處
    有期徒刑二月部分，定應執行刑為有期徒刑一年一月，於八
    十四年七月十四日送監執行，指揮書執畢日為八十五年六月
    十三日；又因違反槍砲彈藥刀械管制條例、竊盜、偽造文書
    、贓物等罪，於八十四年十月三十日為本院分別判處有期徒
    刑七月、一年、三月、四月，應執行有期徒刑一年十月確定
    ，並自八十五年六月十四日起接續前案之執行，於八十五年
    六月十八日假釋付保護管束，保護管束指揮書執畢日為八十
    七年三月十日；又於假釋期間另犯竊盜罪而遭撤銷假釋，應
    執行殘刑有期徒刑一年八月二十日，於八十八年五月二十日
    起送監執行，指揮書執畢日為九十年二月八日；及因竊盜罪
    於八十八年一月十四日為臺灣高等法院臺中分院判處有期徒
    刑四月確定，並自九十年二月九日起接續前案之執行，並於
    九十年四月二日縮短刑期執行完畢；再因竊盜罪，於九十二
    年八月二十日為臺灣高等法院臺中分院判處有期徒刑五月確
    定，並於同年十月二十八日易科罰金執行完畢，有臺灣臺中
    地方法院檢察署刑案資料查註紀錄表及臺灣高等法院被告前
    案紀錄表各一份在卷可稽，茲被告於五年以內再故意犯本件
    有期徒刑以上之罪，不論依修正前之刑法第四十七條，或修
    正後之刑法第四十七條第一項之規定，均構成累犯，對被告
    而言，並無有利或不利之情形，自不生新舊法比較之問題，
    應逕依修正前之刑法第四十七條規定，論以累犯，並加重其
    刑。爰審酌被告犯罪之動機、目的，有多次竊盜前科為法院
    處刑並執行完畢均仍不知悔改之品行，暨其不思以己力獲取
    報酬，而以竊盜行為，獲取不法之利益，破壞社會秩序甚鉅
    ，且犯後猶飾詞否認，不知悔改等一切情狀，量處如主文所
    示之刑，以示懲儆。
據上論斷，應依刑事訴訟法第二百九十九條第一項前段，刑法第
三百二十條第一項，修正前刑法第四十七條，罰金罰鍰提高標準
條例第一條前段，判決如主文。
中    華    民    國    95    年    7     月    18    日
              刑事第十三庭  審判長法  官  陳慧珊
                                  法  官  黃裕仁
                                  法  官  許月馨
以上正本證明與原本無異。
如不服本判決，應於收受送達後10日內向本院提出上訴書狀（應
附繕本）。
                                  書記官  黃美雲
中    華    民    國    95    年    7     月    18    日
附錄論罪科刑法條
刑法第三百二十條第一項：
意圖為自己或第三人不法之所有，而竊取他人之動產者，為竊盜
罪，處五年以下有期徒刑、拘役或五百元以下罰金。


司法院資訊處製作；財團法人民間司法改革基金會備份。
